# 请教陈版，其他权益工具投资递延所得税问题

提问人：gpqg 时间：2019-08-12 13:40:02
陈版，对于其他权益工具投资在持有期间的公允价值波动，由于公允价值与计税基础不同，会产生暂时性差异，并确认相应的递延所得税资产或负债。
该递延所得税资产或负债对应的是其他综合收益，但是该其他综合收益最终只能影响留存收益，不影响当期损益。这会对递延所得税费用产生影响吗？
在处置其他权益工具投资时，会计将差价计入留存收益，但是根据税法规定需要将其进行纳税调整。此时会产生递延所得税的问题吗？
谢谢陈版！

回答人：chenyiwei
1 、因为其他权益工具投资的公允价值变动和处置差额最终不影响损益，所以相应的递延所得税资产、负债的确认和转回的影响也不影响利润表中的所得税费用。
2 、在处置其他权益工具投资时，会计将差价计入留存收益，但是根据税法规定需要将其进行纳税调整，这种情况下不论确认的应交税费还是前期递延所得税负债转回，都是对应于其他综合收益和留存收益直接调整，不影响净利润。

提问人：gpqg 时间：2019-08-12 22:31:15
陈版，我有一个疑问。会计上引入递延所得税的目的是为了尽可能的符合会计口径去计算所得税费用，将利润表中的会计利润所得税的税率 = 所得税费用，为了尽可能的达到这个目的，因此才引入递延所得税吧。（因为有永久性差异，所以只能是尽可能的将所得税费用与会计利润所得税税率口径保持一致）
但是既然其他权益工具投资，会计上最终不影响损益。所产生的递延所得税资产或负债最终也不影响所得税费用，那么此时我们为什么还要确认递延所得税资产和负债呢。这和我们引入递延所得税的初衷是否违背？
还有就是其他权益工具投资处置时，计入留存收益。但是税法需要进行纳税调整。既然要确认或转回递延所得税，那么在处置的时候，税法做了纳税调增，那什么时候税法在做纳税调减呢？既然是暂时性差异，那么当期纳税调增了，将来总有一个时点要纳税调减吧。那这个时点是什么时候呢？
谢谢陈版指教，这个问题一直想不明白。万分感谢！

回答人：chenyiwei
1 、并不违背，因为初衷并不仅仅是针对会计利润和所得税费用的调节，也涉及其他综合收益，即针对综合收益总额。 2 、可以理解为前期确认的公允价值变动（计入 OCI）均未被要求纳税，也就是纳税调减了。